# 请教陈版主 —— 资管计划合并核算

提问人：33shan 时间：2023-08-03 18:44:59
背景：
资管计划是由A、B、C出资设立，其中A出资60%，主要是持有M上市公司股票,若A满足控制该资管计划条件，可以将资管计划纳入合并范围
问题：
A合并报表层面是否可以将M计入其他权益工具核算（公允价值变动计入其他综合收益）？

回答人：chenyiwei
不建议这样处理。资管计划的持有目的和业务模式很难满足“非交易性”条件。
1 、由于资管计划存续期有限，且其他参与方（B、C）存在退出需求，故很难保证能在可预见的未来一直持有M公司的股票而不出售。
2 、资管计划本身属于结构化主体，其自身报表中通常对持有的底层金融资产作为以公允价值计量且其变动计入损益的金融资产。因此在A的合并报表层面不建议重新调整到以公允价值计量且其变动计入其他综合收益的金融资产。